臺灣高雄地方法院刑事判決　　　　　　　93年度訴字第2691號
公　訴　人　臺灣高雄地方法院檢察署檢察官
被　　　告　甲○○　男　33歲.
上列被告因毒品危害防制條例案件，經檢察官提起公訴（93年度
毒偵字第2932號），及移送併案審理（93年度毒偵字第7832號、
94年度毒偵字第10號、94年度毒偵字第1245號），本院合議庭裁
定由受命法官獨任進行簡式審判程序，本院判決如下：
    主  文
甲○○連續施用第一級毒品，累犯，處有期徒刑壹年肆月。扣案
之第一級毒品海洛因各為貳包（驗後合計淨重零點肆陸公克，空
包裝總重零點柒捌公克）、壹包（驗後淨重零點零肆公克，空包
裝重零點貳零公克），均沒收銷燬之。
    事  實
一、甲○○前因違反麻醉藥品管理條例案件，經本院以85年度訴
    字第2852號判處有期徒刑3 年3 月，上訴後，由臺灣高等法
    院高雄分院以86年度上訴字第586 號駁回上訴確定；因妨害
    兵役案件、侵占案件，分別經本院以86年度易字第3086號、
    86年度易字第8449號，分別判處有期徒刑3 月、4 月確定，
    均接續前案執行，上開3 罪經定應執行為有期徒刑3 年8 月
    ，於88年6 月21日縮短刑期假釋出獄，甫於90年7 月17日縮
    短刑期假釋付保護管束期滿，未被撤銷假釋而均以執行完畢
    論。另因施用毒品案件，經本院以91年度毒聲字第3661號裁
    定送執行觀察、勒戒後，認有繼續施用毒品之傾向，復經本
    院以91年度毒聲字第5116號裁定令入戒治處所施以強制戒治
    ，嗣由本院以92年度毒聲字第1310號裁定停止戒治付保護管
    束後，於92年8 月20日交付保護管束期滿，而強制戒治執行
    完畢，由臺灣高雄地方法院檢察署檢察官以92年度戒毒偵字
    第769 號為不起訴處分確定。
二、詎甲○○仍不知悔改，基於施用第1 級毒品之概括犯意，自
    強制戒治執行完畢釋放後5 年內之93年6 月4 日前一個月許
    之某日起至94年2 月2 日15時、16時許止，在高雄縣不特定
    旅社內，以每2 、3 日即將第1 級毒品海洛因摻於香菸內施
    用之方式，連續施用第1 級毒品海洛因多次。嗣分別於(1)93
    年6 月4 日16時許，在高雄縣鳳山市○○○路86號麗都旅社
    306 號房內為警查獲，並扣得與施用第1 級毒品無涉之安非
    他命殘渣袋4 只、吸食器2 組；(2)93年12月15日16時許，為
    警持搜索票在甲○○位於高雄市○○區○○街132 號住處查
    獲，並扣得第1 級毒品海洛因2 包（驗後合計淨重0.46公克
    ，空包裝總重0.78公克）、非甲○○使用之注射針筒1 支、
    與施用第1 級毒品無涉之安非他命吸食器1 組、玻璃吸食器
    2 支及夾鏈袋1 大包；(3)93年12月17日10時10分許，為警持
    搜索票在上揭住處查獲，並扣得第1 級毒品海洛因1 包（驗
    後淨重0.04公克，空包裝重0.20公克）、與施用第1 級毒品
    無涉之安非他命1 包；(4)94年2 月2 日16時30分許，在高雄
    縣鳳山市○○路558 號7 樓為警持搜索票查獲，並扣得案外
    人許清泉所有之電子磅秤2 台、第1 級毒品海洛因8 包、第
    2 級毒品安非他命4 包及第1級毒品海洛因殘渣袋6 只。
三、案經高雄縣政府警察局鳳山分局報告臺灣高雄地方法院檢察
    署檢察官偵查起訴及高雄市政府警察局苓雅分局、小港分局
    及高雄縣政府警察局鳳山分局分別報告臺灣高雄地方法院檢
    察檢察官移送併案審理。
    理  由
壹、程序方面：
一、按除被告所犯為死刑、無期徒刑、最輕本刑為3 年以上有期
    徒刑之罪或高等法院管轄第一審案件者外，於法院行準備程
    序進行中，被告先就被訴事實為有罪之陳述時，審判長得告
    知被告簡式審判程序之旨，並聽取當事人、代理人、辯護人
    及輔佐人之意見後，裁定進行簡式審判程序；且受命法官行
    準備程序，與法院或審判長有同一之權限；又簡式審判程序
    之證據調查，不受刑事訴訟法第159 條第1 項、第161 條之
    2 、第161 條之3 、第163 條之1 及第164 條至第170 條規
    定之限制，刑事訴訟法第273 條之1 第1 項、第279 條第2
    項前段、第273 條之2 ，分別定有明文。
二、查本件被告甲○○所犯為死刑、無期徒刑、最輕本刑為3年
    以上有期徒刑以外之罪，且非高等法院管轄第一審之案件，
    其於準備程序就前揭被訴事實為有罪之陳述，經受命法官告
    知簡式審判程序之旨，並聽取當事人之意見後，本院認無不
    得或不宜改依簡式審判程序進行之處，爰依刑事訴訟法第27
    3 條之1 第1 項、第284 條之1 ，裁定本件由受命法官獨任
    進行簡式審判程序，合先敘明。
貳、實體方面：
一、上揭事實，業據被告甲○○於本院審理時坦承不諱，且被告
    先後為警查獲時所採尿液，經送檢驗結果，均呈嗎啡陽性反
    應，有高雄縣衛生局93年6 月11日煙毒尿液檢驗成績書1 紙
    、高雄醫學大學附設中和紀念醫院93年9 月7 日管藥認可字
    第005 號濫用藥物檢驗報告1 紙、高雄市立凱旋醫院94年1
    月4 日濫用藥物尿液檢驗報告2 紙、臺灣檢驗科技股份有限
    公司94年3 月4 日濫用藥物實驗室（高雄）濫用藥物檢驗報
    告書1 紙、高雄縣政府警察局鳳山分局93年度查獲毒品嫌犯
    尿液流程管制清冊1 紙、高雄縣政府警察局小港分局嫌疑人
    尿液代碼與姓名對照表1 紙、高雄市政府警察局苓雅分局偵
    辦毒品案件嫌疑人尿液採證代碼對照表1 紙、高雄縣政府警
    察局鳳山分局偵辦毒品案件嫌疑人尿液採集編號對照表1 紙
    在卷可資比對。又93年12月15日為警扣案之白色粉末2 包、
    同年12月17日扣案之白色粉末1 包，分別送檢驗結果均含第
    1 級第6 項毒品海洛因成分，分別有法務部調查局調科壹字
    第220018985 、000000000 號鑑定通知書各1 紙附卷可稽。
    以被告先後於93年6 月、同年12月、94年2 月間為警查獲時
    ，其尿液送檢驗結果均成嗎啡陽性反應觀之，顯見被告施用
    第1 級毒品已達相當程度之成癮性，足認被告供承自93年6
    月4 日前一個月許之某日起至94年2 月2 日15時、16時許止
    ，以每隔2 、3 日施用一次之頻率，連續施用第1 級毒品海
    洛因多次之自白，即屬有據，堪以採信。次以，被告因施用
    毒品案件，經本院以91年度毒聲字第3661號裁定觀察、勒戒
    後，認有繼續施用毒品之傾向，復經本院以91年度毒聲字第
    5116號裁定令入戒治處所施以強制戒治，嗣由本院以92年度
    毒聲字第1310號裁定停止戒治付保護管束後，於92年8 月20
    日交付保護管束期滿，而強制戒治執行完畢，由臺灣高雄地
    方法院檢察署檢察官以92年度戒毒偵字第769 號為不起訴處
    分確定等情，亦有不起訴處分書、臺灣高雄地方法院檢察署
    刑案資料查註紀錄表暨臺灣高等法院被告前案紀錄表各1 份
    在卷可參。從而，被告於前揭強制戒治執行完畢釋放後，5
    年內再犯毒品危害防制條例第10條第1 項之施用第1 級毒品
    犯行，洵堪認定。本件事證明確，應依法論科。
二、核被告所為，係犯毒品危害防制條例第10條第1 項之施用第
    1 級毒品罪。被告施用第1 級毒品海洛因而持有第1 級毒品
    海洛因之低度行為，為其施用之高度行為所吸收，不另論罪
    。被告先後多次施用第1 級毒品之犯行，時間緊接，犯罪構
    成要件相同，顯係基於概括犯意反覆為之，爰依連續犯之規
    定，論以一罪，並加重其刑。檢察官據以移送併辦部分及被
    告於起訴事實、併案事實所載時間以外之施用第1 級毒品海
    洛因之行為，雖未經起訴，惟與起訴部分具有連續犯之裁判
    上一罪關係，為起訴效力所及，本院自應一併論究，附此敘
    明。又被告因違反麻醉藥品管理條例案件，經本院以85年度
    訴字第2852號判處有期徒刑3 年3 月，上訴後，由臺灣高等
    法院高雄分院以86年度上訴字第586 號駁回上訴確定；因妨
    害兵役案件、侵占案件，分別經本院以86年度易字第3086
    號、86年度易字第8449號，分別判處有期徒刑3 月、4 月確
    定，均接續前案執行，上開3 罪經定應執行為有期徒刑3 年
    8 月，於88年6 月21日縮短刑期假釋出獄，並於90年7 月17
    日縮短刑期假釋付保護管束期滿，未被撤銷假釋而均以執行
    完畢論，有臺灣高雄地方法院檢察署刑案資料查註紀錄表及
    臺灣高等法院被告前案紀錄表各1 份附卷可稽，其5 年內再
    犯有期徒刑以上之罪，為累犯，應依刑法第47條規定加重其
    刑，並遞加之。爰審酌被告施用毒品前經施以強制戒治程序
    ，仍不知戒除毒癮，再次施用第1 級毒品，無視於毒品對於
    自身健康之戕害及國家對於杜絕毒品犯罪之禁令，其顯無戒
    斷之決心，然念及被告於本院審理期間坦承犯行，態度良好
    ，其施用毒品並無危害他人，及被告施用毒品之期間、方式
    及次數等一切情狀，量處如主文所示之刑。又先後扣案之白
    色粉末各為2 包（驗後合計淨重0.46公克，空包裝總重0.78
    公克）、1 包（驗後淨重0.04公克，空包裝重0.20公克），
    經送檢驗均係第1 級毒品海洛因，已如上述，為違禁物，爰
    依毒品危害防制條例第18條第1 項前段，不問屬於犯人與否
    ，均沒收銷燬之（前開毒品之包裝，因包覆毒品，其上顯留
    有該毒品之殘渣，衡情自難與之剝離，當應整體視之為毒品
    ，連同該包裝併予宣告沒收銷燬之），至鑑驗耗用之海洛因
    既已滅失，自無庸宣告沒收銷燬，併此敘明。至於，扣案之
    安非他命殘渣袋4 只、吸食器2 組、安非他命吸食器1 組及
    玻璃吸食器2 支，雖為被告所有，已據被告供稱在卷，惟與
    被告施用第1 級毒品並無直接關係；另扣案之夾鏈袋1 大包
    及業經使用之注射針筒1 支，並非被告所有之物；電子磅秤
    2 台、第1 級毒品海洛因8 包、第2 級毒品安非他命4 包、
    第1 級毒品海洛因殘渣袋6 只，均為案外人許清泉所有之物
    ，亦據被告供稱在卷，是核與被告施用第1 級毒品並無直接
    關係，爰均不為沒收之諭知，附此敘明。
據上論斷，應依刑事訴訟法第273 條之1 第1 項、第299 條第1
項前段，毒品危害防制條例第10條第1 項、第18條第1 項前段，
刑法第11條、第56條、第47條，判決如主文。
本案經檢察官乙○○到庭執行職務。
中　　華　　民　　國　　94　　年　　4 　　月　　20　　日
                  刑事第九庭    法　官  黃惠玲
以上正本證明與原本無異。
如不服本判決，應於收受送達後10日內向本院提出上訴書狀。
中　　華　　民　　國　　94　　年　　4 　　月　　21　　日
   　　　　　　　　　　　       書記官  林秀珍
本件論罪科刑法條：
毒品危害防制條例第10條第1項：
施用第1級毒品者，處6月以上5年以下有期徒刑。
